臺灣南投地方法院民事裁定
111年度法字第6號
聲  請  人  容繼業  



上列聲請人聲請變更財團法人南開科技大學捐助章程，本院裁定
如下：
    主  文
財團法人南開科技大學捐助章程第二十九條，准予變更如附表條
文修正對照表修正後條文所示。
程序費用新臺幣壹仟元由聲請人負擔。
    理  由
一、按財團之組織及其管理方法，由捐助人以捐助章程或遺囑定
    之；捐助章程或遺囑所定之組織不完全，或重要之管理方法
    不具備者，法院得因主管機關、檢察官或利害關係人之聲請
    ，為必要之處分；為維持財團之目的或保存其財產，法院得
    因捐助人、董事、主管機關、檢察官或利害關係人之聲請，
    變更其組織，民法第62條、第63條分別定有明文。　　
二、聲請意旨略以：聲請人為財團法人南開科技大學之董事長，
    該財團法人於民國90年6月29日經教育部許可設立，並經本
    院於111年1月18日核准發給法人登記證書。因捐助章程所定
    之組織不完全或重要管理方法不具備，配合私立學校法第74
    條之規定，於111年5月18日經第15屆董事會第9次會議決議
    通過修訂捐助章程第29條如附表所示，爰依民法第62條之規
    定，請求裁定准為變更。
三、經查：
　㈠聲請人主張之上揭事實，業據其提出財團法人南開科技大學
    捐助章程、111年5月18日第15屆董事會第9次會議記錄暨簽
    到單、財團法人南開科技大學捐助章程修正對照表、財團法
    人南開科技大學法人登記證書為證，自堪信為真實。關於財
    團法人南開科技大學捐助章程第29條之修正，業經主管機關
    教育部核定等情，亦有教育部111年6月8日臺教技㈡字第1110
    054563號函在卷可佐。
　㈡本院參酌聲請人係利害關係人，其聲請准予變更財團法人南
    開科技大學之捐助章程如附表所示修正後條文第29條，合於
    私立學校法第74條之規定，且與財團法人之立法精神並不違
    背，與民法有關法人之規定亦無牴觸，其聲請變更章程，尚
    無不合，應予准許。
四、依非訟事件法第21條第1項前段、第24條第1項，裁定如主文
    。
中　　華　　民　　國　　111 　年　　7 　　月　　13　　日
                  民事第二庭  法　官　楊亞臻
以上正本係照原本作成
如對本裁定抗告，須於裁定送達後10日內向本院提出抗告狀，並
繳納抗告費新臺幣1,000元
中　　華　　民　　國　　111 　年　　7 　　月　　13　　日
                              書記官  陳雅雯 
附表：條文修正對照表
現行條文 修正後條文 第29條： 本法人於解散清算後，其剩餘財產應歸屬學校所在地之地方政府，作為辦理教育事業之用。 第29條： 本法人於解散清算後，其賸餘財產應依董事會決議，並報經法人主管機關核定，或歸屬學校所在地之地方政府，作為辦理教育事業之用。